Config:
  hfst:
      App: hfst-lookup
      Gen: ../wal.autogen.hfst
      Morph: ../wal.automorf.hfst

Tests:

 "Verb aac":
    aac<v><iv><pass><cnvb><p1><sing> : aacetta

 "Verb arggaac":
    arggaac<v><iv><cau><fut> : arggaacissana

 "Verb doom":
    <v><iv><p1><sing><neg><imfr> : doomikke

 "Verb doom":
    <v><iv><p1><sing><neg><intr><imfr> : doomikkinaa

 "Verb doom":
    <v><iv><p1><sing><intr><imfr> : doomiyanaa

 "Verb doom":
     <v><iv><p1><plr><neg><imfr> : doomokko

 "Verb han":
    <v><tv><p3><sing><fem><neg><imfr> : hanukku

 "Verb han":
    <v><tv><p3><sing><fem><neg><opt> : hanuppu

 "Verb han":
    <v><tv><p3><sing><fem><neg><imfr> : hanuukku

 "Verb ham":
    <v><tv><p2><plr><intr><prf> : hemiidetii
